【裁判字號】    99,交簡上,172
【裁判日期】    990826
【裁判案由】    公共危險
【裁判全文】
臺灣板橋地方法院刑事判決           99年度交簡上字第172號
上  訴  人
即  被  告  甲○○
上列被告因公共危險案件，不服本院中華民國99年6 月10日99年
度交簡字第2891號第一審判決（聲請簡易判決處刑案號：臺灣板
橋地方法院檢察署99年度速偵字第3263號），提起上訴，本院管
轄之第二審合議庭判決如下：
    主  文
上訴駁回。
甲○○緩刑貳年，緩刑期間付保護管束，並應向指定之政府機關
、政府機構、行政法人、社區或其他符合公益目的之機構或團體
提供壹佰小時之義務勞務。
    事實及理由
一、本案經本院審理結果，認原審以上訴人即被告甲○○係犯刑
    法第185 條之3 之醉態駕駛罪，遂引用刑事訴訟法第449 條
    第1 項前段、第3 項、第454 條第2 項、刑法第185 條之3
    、第41條第1 項前段、刑法施行法第1 條之1 第1 項（原審
    判決漏載），逕以簡易判決處刑，量處被告有期徒刑4 月，
    如易科罰金，以新台幣1 千元折算1 日，認事用法及量刑均
    無不當，應予維持，並引用原審判決書記載之事實、證據及
    理由（詳如附件）。
二、被告上訴意旨略以：被告承認犯罪，但被告現為清寒家庭，
    經濟狀況不佳，一整年均無固定工作，僅從事臨時工，案發
    當日係有人來電告知有份工作要被告過去看看，之後才會在
    海產店洽談且喝啤酒。而在晚上10點左右，被告接獲太太來
    電，告知小孩發高燒必須送急診，被告才一時心急趕著騎車
    回家，始因而遭警攔檢查獲。被告倘若入監服刑，家中二名
    小孩勢必乏人照料，爰請從輕量刑或宣告緩刑云云。
三、按量刑輕重，屬於事實審法院得依職權自由裁量之事項，苟
    其量刑已以行為人之責任為基礎，並斟酌刑法第57條各款所
    列情狀，在未逾越法定刑度之下，酌量科刑，無偏執一端而
    有明顯失出或失入之情形，自不得指為不當或違法。本件原
    審審酌被告前於民國90年、91年即因醉態駕駛案件，而遭法
    院分別判處有期徒刑3 月、6 月，並已執行完畢（本件不構
    成累犯），現又第三次醉態駕駛為警查獲，呼氣酒精濃度達
    每公升0.64毫克，而生交通危險，顯見被告始終漠視自己及
    公眾安全，未因前揭刑之宣告而知所警惕，並念其犯後坦承
    犯行等一切情狀，酌情量處如主文所示之刑，並諭知易科罰
    金之折算標準。經核原審業已參酌本件量刑上所應參酌之各
    項情狀，而在被告所為犯行之責任基礎下科刑，認事用法並
    無不合，量刑亦難遽認失入，是以被告上訴意旨請求從輕量
    刑，似指摘原審量刑過重云云，自無足取。
四、綜上所述，被告執詞提起上訴，指摘原審判決量刑過重云云
    ，洵屬無據，應予駁回。惟查被告前因公共危險案件，經本
    院以90年度板交簡字第272 號判處有期徒刑3 月及臺灣臺北
    地方法院以91年度店交簡字第371 號判處有期徒刑6 月確定
    ，並分別於90年11月21日、92年1 月20日繳納易科罰金執行
    完畢，此外即再無任何刑事前科紀錄，此有臺灣高等法院被
    告前案紀錄表1 份在卷可按，可知其於上開犯罪所處有期徒
    刑執行完畢後，5 年以內未曾因故意犯罪受有期徒刑以上刑
    之宣告。本院審酌其固有前揭二次醉態駕駛前科，但距今已
    有七、八年之久，而其於本件雖再為醉態駕駛行為，但係駕
    駛侵害性較小之機車工具，且實際上並未發生傷亡事故，而
    其酒精濃度雖已過量，但要非屬至鉅或泥醉之地步，復兼衡
    其之犯後悔過態度、家庭經濟狀況確屬不佳等一切情狀，殆
    堪認定其經此教訓後，當知所警惕，實宜使其有機會得以改
    過遷善，是以本院認尚無逕對被告施以短期自由刑之必要，
    自可先賦予其適當之社會處遇，以期其能有效回歸社會，故
    上開對被告宣告之刑，以暫不執行為適當，爰依刑法第74條
    第1 項第2 款規定，另諭知緩刑2 年；且斟酌其犯罪情節，
    爰命被告應向指定之政府機關、政府機構、行政法人、社區
    或其他符合公益目的之機構或團體提供100 小時之義務勞務
    。倘被告違反上開應行負擔之事項且情節重大者，依法其緩
    刑之宣告仍得由檢察官向本院聲請撤銷；又被告應執行刑法
    第74條第2 項第5 款所定事項（即上述義務勞務），爰依刑
    法第93條第1 項第2 款規定，於緩刑期間將被告付保護管束
    。
據上論斷，依刑事訴訟法第455 條之1 第3 項、第368 條、第37
3 條，刑法第74條第1 項第2 款、第2 項第5 款、第3 項、第93
條第1 項第2 款，判決如主文。
本案經檢察官陳姿雯到庭執行職務。
中    華    民    國    99    年    8     月    26    日
                  交通法庭      審判長法官  陳信旗
                                      法官  許映鈞
                                      法官  俞秀美
以上正本證明與原本無異
本判決不得上訴。
                                      書記官陳金鳳
中    華    民    國    99    年    8     月    27    日

司法院資訊處製作；財團法人民間司法改革基金會備份。
